臺灣高等法院臺中分院刑事判決　　　　　　　　　　九十三年度上訴字第一一四號
　　上　訴　人
　　即　被　告　甲○○
右上訴人因毒品危害防制條例案件，不服台灣台中地方法院九十二年度訴字第二０二
六號，中華民國九十二年十二月十六日第一審判決（起訴案號：台灣台中地方法院檢
察署九十二毒偵字第一八九號及移
七號），提起上訴，本院判決如左：
      主  文
原判決撤銷。
甲○○連續施用第一級毒品，累犯，處有期徒刑拾壹月。
      事  實
本院認定之犯罪事實與原審判決書之記載相同，玆引用之。（如附件）
      理  由
一、引用原審判決書所記載之證據。
二、核被告所為，係犯毒品危害防制條例第十條第一項之施用第一級毒品罪，被告持
    有安非他命之低度行為應為施用之高度行為所吸收，不另論罪，被告先後多次施
    用海洛因之犯行，時間緊接，犯罪構成要件相同，顯係基於概括犯意，應論以連
    續犯。另被告曾於八十五年間因違反肅清煙毒條例案件被判處有期徒刑三年四月
    確定，於八十九年三月十日執行完畢，有被告全國前案紀錄表及刑案資料查註紀
    錄表各一份在卷足憑，五年內再犯本罪，係為累犯，依法加重其刑，被告上訴意
    旨以原審量刑過重，請求減輕，雖均無理由，然毒品危害防制條例於九十二年七
    月九日經總統修正公布，依該條例第三十六條規定，於公布後六個月施行，則修
    正公布之該條例於九十三年一月九日施行，經比較修正前後之該條例，有關施用
    第一級毒品之罪刑均相同，依刑法第二條第一項前段之規定，應適用修正後之該
    條例，原判決未及比較適用，自屬無可維持，仍應予撤銷改判，並審酌被告犯罪
    之動機、目的、施用之次數及其素行不佳、且施用毒品係自殘行為等一切情狀量
    處如主文所示之刑以資懲儆。
三、被告經合法傳喚無正當理由未到庭，爰不待其陳述逕行判決之。
四、據上論斷，應依刑事訴訟法第三百七十一條、第三百六十九條第一項前段、第三
    百七十三條、第三百六十四條、第二百九十九條第一項前段、修正後毒品危害防
    制條例第十條第一項、刑法第十一條前段、第五十六條、第四十七條、第二條第
    一項前段，判決如主文。
本案經檢察官乙○○巷到庭執行職務。
中     華     民     國     九十三     年      三      月      四       日
                                   臺灣高等法院臺中分院刑事第七庭
                                         審判長法  官  謝  說  容
                                               法　官  黃  日  隆
                                               法　官  江  錫  麟
右正本證明與原本無異。
如不服本判決應於收受送達後十日內向本院提出上訴書狀，其未敘述上訴之理由者並
得於提起上訴後十日內向本院補提理由書（均須按他造當事人之人數附繕本）。
                                               書記官　金  珍  華
中     華     民     國     九十三     年      三      月      五       日
毒品危害防制條例第十條：
施用第一級毒品者，處六月以上五年以下有期徒刑。
施用第二級毒品者，處三年以下有期徒刑。
                                                              　　　　　Ｆ
